臺灣雲林地方法院刑事裁定
111年度聲字第442號
聲  請  人  臺灣雲林地方檢察署檢察官
受  刑  人  黃永忠


上列聲請人因受刑人數罪併罰有二裁判以上，聲請定其應執行之
刑（111年度執字第1226號），本院裁定如下：
    主  文
黃永忠所犯如附表所示之罪刑，應執行有期徒刑陸月，如易科罰
金，以新臺幣壹仟元折算壹日。
    理  由
一、聲請意旨略以：受刑人黃永忠因犯詐欺等案件，先後經判決
    確定（如附表），符合數罪併罰之要件，應依刑法第53條及
    第51條第5款之規定，聲請定其應執行之刑，爰依刑事訴訟
    法第477條第1項規定聲請裁定等語。
二、按裁判確定前犯數罪者，併合處罰之；數罪併罰，有二裁判
    以上者，依第51條之規定，定其應執行之刑，刑法第50條第
    1項前段、第53條分別定有明文。又數罪併罰，分別宣告其
    罪之刑，依下列各款定其應執行者：……五、宣告多數有期徒
    刑者，於各刑中之最長期以上，各刑合併之刑期以下，定其
    刑期。但不得逾30年，刑法第51條第5款亦有明文。另所謂
    「裁判確定前」，應以聲請定執行刑之各罪中最先裁判確定
    案件之確定時為準；換言之，必須其他各罪之犯罪行為時，
    均在最先一罪判決確定前始符合數罪併罰之條件，只要所犯
    各罪均符合最先一罪裁判確定前所犯，即應由執行檢察官聲
    請犯罪事實最後判決之法院定其各罪之應執行刑，縱令所犯
    數罪中有一罪刑已經執行完畢，仍應就其所犯各罪宣告刑更
    定應執行刑，在所裁定之執行刑尚未執行完畢前，各罪之宣
    告刑，尚不發生執行完畢之問題；不能因犯罪之一部分所科
    之刑業經執行完畢而認檢察官之聲請為不合法；至已執行部
    分，自不能重複執行，應由檢察官於指揮執行時扣除之，此
    與定應執行刑之裁定無涉（最高法院81年度台抗字第464號
    、82年度台抗字第313號、86年度台抗字第472號、86年度台
    抗字第488號、88年度台抗字第325號裁定意旨參照）。
三、經查：
  ㈠受刑人所犯如附表編號１、２所示之罪刑，雖已徒刑執行完畢
    ，此有臺灣高等法院被告前案紀錄表在卷可稽，惟按數罪併
    罰之數罪，縱令其中一罪已經執行完畢，揆諸前開說明，仍
    應就其所犯各罪宣告刑更定應執行刑，俟檢察官指揮執行「
    應執行刑」時，再就已執行部分予以折抵，合先敘明。
  ㈡受刑人所犯如附表所示各罪，經本院分別判處如附表所示之
    刑，又受刑人所犯如附表編號１、２所示之罪，經本院以110
    年度簡字第3號判決判處應執行有期徒刑4月確定；附表編號
    ３、４所示之罪，經本院以110年度簡字第142號判決判處應執
    行有期徒刑4月確定，有附表所示各罪之判決書、臺灣高等
    法院被告前案紀錄表各1份在卷可考。是本件定應執行刑，
    除不得逾越刑法第51條第5款所定法律之外部界限，即不得
    重於如附表所示各罪加計之總和外，亦應受內部界限之拘束
    ，即不得重於前揭所定之執行刑有期徒刑4月、4月加計後之
    總和，即不得逾有期徒刑8月。從而，聲請人以本院為最後
    事實審法院，聲請就受刑人所犯如附表所示之罪定其應執行
    刑，核與首揭說明並無不合，應予准許，爰定其應執行之刑
    如主文所示，並諭知易科罰金之折算標準。
四、依刑事訴訟法第477條第1項，刑法第50條第1項前段、第53
    條、第51條第5款、第41條第1項前段，裁定如主文。
中　　華　　民　　國　　111 　年　　7 　　月　　28　　日
　                刑事第五庭    法  官　　陳韋仁
以上正本證明與原本無異。
如不服本裁定，應於裁定送達後5日內向本院提出抗告狀（須附
繕本）。
                                書記官    詹惠如
中　　華　　民　　國　　111 　年　　7 　　月　　28　　日
附表：受刑人黃永忠定應執行刑案件一覽表
 編      號  １ ２  罪      名  幫助詐欺取財 幫助詐欺取財  宣  告  刑  (不含沒收)  有期徒刑3月，如易科罰金，以新臺幣1,000元折算1日 有期徒刑2月，如易科罰金，以新臺幣1,000元折算1日 犯 罪 日 期  107年4月30日至5月24日 108年7月10日至7月11日 偵 查 機 關年　度 案 號  臺灣雲林地方檢察署109年度偵字第1173號、第1174號、第1175號、第1176號、第1177號、第1178號 臺灣雲林地方檢察署109年度偵字第1173號、第1174號、第1175號、第1176號、第1177號、第1178號 最後事實審 法    院 臺灣雲林地方法院 臺灣雲林地方法院  案    號 110年度簡字第3號 110年度簡字第3號  判決日期 110年2月1日 110年2月1日 確定判決 法    院 臺灣雲林地方法院 臺灣雲林地方法院  案    號 110年度簡字第3號 110年度簡字第3號  判決確定 日期 110年3月16日 110年3月16日 得否易科罰金  是 是  備      註  ⒈臺灣雲林地方檢察署110年度執字第844號（110年11月4日徒刑執行完畢）。 ⒉編號１、２所示之罪，經原判決定應執行有期徒刑4月確定。 ⒈臺灣雲林地方檢察署110年度執字第844號（110年11月4日徒刑執行完畢）。 ⒉編號１、２所示之罪，經原判決定應執行有期徒刑4月確定。 

 編      號  ３ ４  罪      名  幫助詐欺取財 幫助詐欺取財  宣  告  刑  (不含沒收)  有期徒刑3月，如易科罰金，以新臺幣1,000元折算1日 有期徒刑3月，如易科罰金，以新臺幣1,000元折算1日 犯 罪 日 期  108年7月4日 108年7月5日 偵 查 機 關年　度 案 號  臺灣雲林地方檢察署110年度偵緝字第158號 臺灣雲林地方檢察署110年度偵緝字第158號 最後事實審 法    院 臺灣雲林地方法院 臺灣雲林地方法院  案    號 110年度簡字第142號 110年度簡字第142號  判決日期 111年4月11日 111年4月11日 確定判決 法    院 臺灣雲林地方法院 臺灣雲林地方法院  案    號 110年度簡字第142號 110年度簡字第142號  判決確定 日期 111年5月17日 111年5月17日 得否易科罰金  是 是  備      註  ⒈臺灣雲林地方檢察署111年度執字第1226號。 ⒉編號３、４所示之罪，經原判決定應執行有期徒刑4月確定。 ⒈臺灣雲林地方檢察署111年度執字第1226號。 ⒉編號３、４所示之罪，經原判決定應執行有期徒刑4月確定。